×			

05.11.2024

Frontend разработчик

P

Опыт работы 6 лет и 5 месяцев

Место жительства Москва (Готов к переезду)

Тип занятости Удаленная работа

Дата рождения 04 Июня 1991, 33 года

Опыт работы

07.2023 — 09.2024 (1 год 2 месяца)

Ведущий Frontend-разработчик

Ай-Теко (Информационные технологии / IT / Интернет)

На проекте трайба Риски КИБ (Сбер) - Сервис Профиль Клиента:

- Проектирование архитектуры, создание и поддержка приложений на React + TypeScript
- Рефакторинг и оптимизация текущего функционала
- Написание конфигураций для сборки проектов

10.2018 — 11.2022 (4 года 1 месяц)

Frontend разработчик

МОСКВА 24 (Москва Медиа) (Издательство / СМИ)

- Проектирование архитектуры и создание интерфейсов с нуля
- Настройка и оптимизация сборки проектов
- Рефакторинг и оптимизация текущего функционала
- Написание скриптов на JavaScript

08.2016 — 10.2017 (1 год 2 месяца)

Frontend разработчик

CAME Cancelli Automatici (Продажи / Торговля)

- Адаптивная и кросс-браузерная верстка сайтов
- Отладка и корректировка имеющихся интерфейсов
- Написание скриптов на JavaScript

Образование

2009 - 2014

Институт экономики, финансов и права ордена Михайло Ломоносова, г. Москва

Экономический

Иностранные языки

Английский

Разговорный

О себе

Разработчик с 6-ти летним опытом работы в вебе. Специализируюсь на фронтенде. Разрабатываю отзывчивые пользовательские интерфейсы, проектирую архитектуру сайтов, приложений и сервисов со сложной логикой, оптимизирую работу и расширяю функционал уже существующих. Так же хорошо умею верстать и работать с любыми анимациями и даже 3D-графикой. Большой опыт как командной, так и сольной разработки с применением современных подходов к ней. Увлекаюсь программированием, вебом, игровыми движками и цифровыми технологиями.

Résumé: https://github.com/ProUnebit/Resume

GitHub: https://github.com/ProUnebit